# 反向购买的规定

提问人：王许军 时间：2010-07-21 10:34:48
非上市公司取得上市公司的控制权，构成反向购买的，上市公司在其个别财务报表中应当按照《企业会计准则第 2 号——长期股权投资》等的规定确定取得资产的入账价值。上市公司的前期比较个别财务报表应为其自身个别财务报表。 那位高人把这句话给大家解释分析一次,我有个疑惑,不构成反向购买的其个别财务报表就不能按照长期股权投资的准则吗,前期比较个别财务报表不是合并报表吗

回答人：chenyiwei
反向收购的会计方法仅体现在被重组的上市公司合并报表层面，即重组方置入的资产按原账面价值计量，上市公司原有并且在重组后继续保留于上市公司的资产和负债按重组日公允价值计量。这种处理方式的理论依据是实质重于形式原则，即经济主体的延续。 但是上市公司在编制个别报表时，由于个别报表针对的会计主体是法人，所以还是以法人主体的延续作为个别报表的编制基础，因此在个别报表上，上市公司原有的资产和负债延续原账面价值基础，重组方置入的资产和负债以重组日公允价值为基础持续计算的结果计量。 也就是此时上市公司个别报表和合并报表的编制基础完全是相反的。